臺灣臺北地方法院民事簡易判決
111年度北簡字第1315號
原      告  黃子庭
訴訟代理人  林子翔律師
複代理人    温鍇丞律師
被      告  朱靜莉
訴訟代理人  謝承峰
上列當事人間請求侵權行為損害賠償事件，本院於民國111年5月
13日言詞辯論終結，判決如下：
　　主　　　文
被告應給付原告新臺幣183,029元，及自民國110年12月4日起至
清償日止，按週年利率百分之5計算之利息。
原告其餘之訴駁回。
訴訟費用新臺幣3,420元，其中新臺幣1,984元由被告負擔，餘由
原告負擔。
本判決第一項得假執行。被告如以新臺幣183,029元為原告預供
擔保後，得免為假執行。
原告其餘假執行之聲請駁回。
　　事實及理由
一、原告起訴主張略以：被告於民國109年12月18日下午1時50分
    許，駕駛車牌號碼000-0000號自小客車，沿臺北市中正區汀
    州路2段由東往西方向行駛，途經臺北市中正區汀州路2段與
    泉州街交叉路口時，疏未注意轉彎車輛應禮讓直行車先行，
    於行經前開交岔路口欲左轉泉州街時，未達中心處即跨越汀
    州路2段雙黃線貿然左轉，適有原告騎乘車牌號碼000-000號
    之普通重型機車，沿對向車道之臺北市中正區汀州路2段由
    西往東方向行駛，行經上開路口，因而與被告所駕駛車輛發
    生碰撞，原告因此受有右側膝部、右側手肘多處擦挫傷、左
    側手部挫傷、左側腕部挫傷並第二指骨骨裂及腕部韌帶撕裂
    傷、上背挫傷併頸椎神經發炎之傷害。原告因本件事故支出
    醫療醫材費用新臺幣（下同）32,060元、交通費用1,105元
    、看護費用60,000元、不能工作損失72,000元，並得向被告
    請求150,000元之精神慰撫金。爰依侵權行為損害賠償之法
    律關係請求等語，並聲明：被告應給付原告315,615元，及
    自起訴狀繕本送達翌日起至清償日止，按年息5%計算之利息
    。
二、被告則以：本件事故，被告早在左轉前30公尺打左轉方向燈
    ，原告超速行駛無剎車，亦有過失。對於原告請求醫療費及
    交通費用共33,165元部分沒有意見，被告願給付。但就原告
    請求之看護費用60,000元部分並無收據、及不能工作損失72
    ,000元部分，應按109年每人每月最低生活費計算，被告願
    分別給付24,000元、39,864元，另原告請求精神慰撫金過高
    ，被告願給付36,000元等語置辯，並聲明：原告之訴駁回。
三、得心證之理由：
(一)原告主張被告於上開時、地，駕駛車輛疏未注意轉彎車輛應
    禮讓直行車先行，於左轉泉州街時，未達中心處即跨越汀州
    路2段雙黃線貿然左轉，適原告騎乘車牌號碼000-000號機車
    ，沿對向汀州路2段由西往東方向行駛，行至上開路口，因
    而與被告所駕駛車輛發生碰撞，致原告受有右側膝部、右側
    手肘多處擦挫傷、左側手部挫傷、左側腕部挫傷並第二指骨
    骨裂及腕部韌帶撕裂傷、上背挫傷併頸椎神經發炎之傷害等
    情，業據原告提出臺北市立聯合醫院(和平院區)診斷證明書
    、頂溪紫陽復健科診所診斷證明書、臺北市政府警察局道路
    交通事故初步分析研判表等件為證，且為被告於刑事案件審
    理中所承認，經本院以111年度審交簡字第42號刑事簡易判
    決判處被告犯過失傷害罪，處拘役50日，如易科罰金，以1,
    000元折算1日，並調取本件交通事故肇事資料（卷第35-61
    頁）、上開刑事卷查明無訛，自堪信為真正。被告雖辯稱其
    早在左轉前30公尺打左轉方向燈，原告超速行駛無剎車，亦
    有過失云云，惟由道路交通事故現場圖、現場照片觀之，被
    告未達汀州路2段與泉州街交叉路口中心處即跨越汀州路2段
    雙黃線貿然左轉，未注意轉彎車輛應禮讓直行車先行，而撞
    及直行之原告機車，此與被告有無打左轉方向燈無涉，被告
    尚難以有左轉方向燈示警即得免除其上開過失責任。此外，
    並無證據證明原告有超速行駛之情事，是被告上開所辯，自
    非可採。
(二)按因故意或過失不法侵害他人之權利者，負損害賠償責任；
    不法侵害他人之身體或健康者，對於被害人因此喪失或減少
    勞動能力，或增加生活上之需要時，應負損害賠償責任；不
    法侵害他人之身體、健康、名譽、自由、信用、隱私、貞操
    ，或不法侵害其他人格法益而情節重大者，被害人雖非財產
    上之損害，亦得請求賠償相當之金額，民法第184條第1項前
    段、第193條第1項、第195條第1項前段分別定有明文。又按
    不法侵害他人之人格權，被害人受有非財產上損害，請求加
    害人賠償相當金額之慰撫金時，法院對於慰撫金之量定，應
    斟酌實際加害情形、所造成之影響、被害人痛苦之程度、兩
    造之身分地位、經濟情形及其他各種狀況，以核定相當之數
    額（最高法院47年台上字第1221號、51年台上字第223號判
    決要旨參照）。本件原告因被告過失傷害而受有損害，核諸
    前揭規定，被告應負賠償責任，茲就原告之各項請求，分述
    如下：
 1、醫療費用及交通費用：
　　原告主張其因本件交通事故受傷支出醫療費用32,060元、交
    通費用1,105元，合計33,165元，業據其提出醫療費用收據
    、免用統一發票收據、計程車乘車證明影本等件為證（卷第
    21至33頁），且為被告所不爭執，堪認為真。
 2、看護費用部分：
　　按親屬間之看護，縱因出於親情而未支付該費用，然其所付
    出之勞力，顯非不能以金錢為評價，此種基於身分關係之恩
    惠，自不能加惠於加害人，而應比照一般看護情形，認被害
    人受有相當看護費之損害，命加害人賠償，始符合民法第19
    3條第1項所定「增加生活上需要」之意旨（最高法院89年度
    台上字第1749號判決要旨參照）。原告主張其因本件事故受
    傷，需專人照顧一個月，而由同住家人照顧，業據其提出頂
    溪紫陽復健科診所診斷證明書為證（卷第17頁），而被告對
    於原告需專人照顧一個月乙節並不爭執，應認可採。又原告
    主張以每日2,000元計算看護費用，與國內目前一般僱請看
    護之人力費用相較，應屬合理，原告請求被告給付看護費用
    60,000元（計算式：2,000×30＝60,000），亦屬有據。被告
    辯稱每日2,000元應係有照服員證照者24小照顧且附收據云
    云，核諸前開說明，顯忽略親屬之看護所付出之勞力，亦得
    以金錢為評價，並比照一般看護，而請求加害人賠償損害，
    是其此部分抗辯亦非可採。
 3、不能工作損失部分：
　　原告主張依醫囑需休養3個月工作損失72,000元，固據其提
    出上開診斷證明書為證，惟由臺北市立聯合醫院(和平院區)
    診斷證明書記載宜休息3天，不宜搬重物（卷第15頁），頂
    溪紫陽復健科診所110年2月18日診斷證明書記載需專人照顧
    1個月，目前雙肩無法提重物等情以觀，原告因本件事故需
    休養日數約1月3天，然被告對於原告受有不能工作損失部分
    並不爭執，並稱願給付39,864元，參以原告自陳其於菜市場
    做生意，每月收入約4、5萬元，因疫情關係有影響等情，認
    原告之工作損失於39,864元範圍內，堪值採信，逾此部分之
    請求，自屬無據。
 4、精神慰撫金：
　　按非財產上損害之慰撫金數額，究竟若干為適當，應斟酌兩
    造身分、地位及經濟狀況，俾為審判之依據。本件被告於上
    開時地過失不法侵害原告身體、健康，使原告精神受有痛苦
    ，原告自得請求被告賠償其所受非財產上之損害即精神慰撫
    金。審酌原告高職畢業、自陳於菜市場營商每月收入約4、5
    萬元；被告大學畢業，於愛心協會工作，自陳每月收入約2
    萬多元等情（卷第132頁），另斟酌原告所受傷害及精神上
    痛苦之程度、兩造之身分、地位及經濟狀況等一切情狀，認
    原告請求精神慰撫金以5萬元為適當。逾此範圍之請求，尚
    屬無據。
 5、基上，原告原得請求被告賠償之金額為183,029元（計算式
    ：33,165＋60,000＋39,864＋50,000＝183,029）。　
四、又給付無確定期限者，債務人於債權人得請求給付時，經其
    催告而未為給付，自受催告時起，負遲延責任。其經債權人
    起訴而送達訴狀，或依督促程序送達支付命令，或為其他相
    類之行為者，與催告有同一之效力。遲延之債務，以支付金
    錢為標的者，債權人得請求依法定利率計算之遲延利息。應
    付利息之債務，其利率未經約定，亦無法律可據者，週年利
    率為5%。民法第229條、第233條第1項及第203條分別定有明
    文。查原告依據侵權行為法律關係請求被告給付183,029元
    ，屬給付無確定期限，依前揭說明，原告主張以本件起訴狀
    繕本送達之翌日即110年12月4日（卷第71頁）起至清償日止
    ，按週年利率5%計算之利息，亦屬有據。
五、綜上所述，原告依侵權行為法律關係請求被告賠償183,029
    元，及110年12月4日起至清償日止，按週年利率5%計算之利
    息，為有理由，應予准許。逾此範圍之請求，為無理由，應
    予駁回。　　
六、本件事證已臻明確，兩造其餘攻擊防禦方法核與本件判決結
    果不生影響，爰不一一論述，併此敘明。
七、本件原告勝訴部分係就民事訴訟法第427條第1項訴訟適用簡
    易程序所為被告敗訴之判決，依同法第389條第1項第3款規
    定，應依職權宣告假執行，並依同法第392條第2項規定，依
    職權宣告被告如以主文第4項所示金額為原告預供擔保，得
    免為假執行。至原告之訴經駁回部分，其假執行之聲請即失
    其依據，應併予駁回。
八、訴訟費用負擔之依據：民事訴訟法第79條。本件訴訟費用額
    ，依後附計算書確定如主文所示之金額。　　
中　　華　　民　　國　　111 　年　　5 　　月　　27　　日
　　　　　　　　　臺灣臺北地方法院臺北簡易庭
　　　　　　　　　　　　　　　法　官　蔡玉雪
以上為正本係照原本作成。
如不服本判決，應於判決送達後20日內向本庭提出上訴狀，並按
他造當事人之人數附繕本；如委任律師提起上訴者，應一併繳納
上訴審裁判費。
中　　華　　民　　國　　111 　年　　5 　　月　　27　　日
　　　　　　　　　　　　　　　書記官　陳黎諭
計   算   書：
項　　　　目 金額（新臺幣） 備　　註 第一審裁判費 3,420元 原告部分勝訴，故訴訟費用其中1,984元由被告負擔，餘由原告負擔。 合　　　　計 3,420元